【裁判字號】    88,竹簡,760
【裁判日期】    890106
【裁判案由】    給付票款
【裁判全文】
臺灣新竹地方法院民事判決  八十八年度竹簡字第七六○號
    原      告  乙○○
    訴訟代理人  丙○○
                甲○○
    被      告  大將電機股份有限公司
    法定代理人  丁○○
右當事人間請求給付票款事件，本院判決如左：
    主    文
被告應給付原告新台幣壹拾柒萬仟捌佰元，及自民國八十八年十月八日起至清償日
止，按年利五釐計算之利息。
訴訟費用由被告負擔。
本判決第一項得假執行。
  事實及理由
一、原告訴之聲明：如主文所示。
二、事實摘要：
    原告主張其執有被告簽發，以華僑銀行新竹分行為付款人、民國八十八年七月二
    十日期、票面金額新台幣（下同）十七萬三千八百元、票號ＡＡ0000000
    號之支票一紙，不料於民國八十八年七月二十日向付款人為付款之提示，竟遭拒
    付，追索無效，為此依票據法律關係請求被告給付票款壹拾柒萬仟捌佰元，及
    自支付命令送達翌日起至清償日止，按年利五釐計算之利息等語；被告對於其有
    簽發系爭支票並不爭執，惟辯稱該票係訴外人蔡韻詩向其借票，由蔡女再交付原
    告以支付原告貨款，蔡女取票當時已言明票到期前其會存入票款，惟屆期蔡女竟
    未存入現金，伊不得已只好讓支票退票，原告應找蔡女負責等語置辯。
三、本院之判斷：
（一）查原告主張其執有被告公司所簽發之系爭支票一紙，屆期提示未獲兌現之事實
      ，業據其提出支票及退票理由單影本各一紙為證，經核屬實，而被告公司對系
      爭支票之真正並不爭執，自堪信原告此部分主張為真實。
（三）按票據債務人不得以自己與執票人之前手間所存抗辯事由對抗執票人，票據法
      第十三條定有明文。經查：原告主張其執有被告公司所簽發之系爭支票一紙之
      事實，已如前述，被告雖抗辯系爭支票係伊簽發而借交與訴外人蔡韻詩，供其
      支付原告貨款，當時蔡女有承諾會存入票款讓該票兌現，惟蔡女嗣後卻食言，
      伊不得已才讓票退票等語，縱認屬實，惟查票據債務人之被告公司，不得以自
      己與執票人即原告之前手即被告蔡韻詩間所存抗辯事由對抗執票人之原告，且
      被告亦無法舉證證明原告係自蔡韻詩處惡意取得系爭支票，或係無對價或以不
      相當之對價而取得該支票，則被告公司自不得以其與訴外人蔡韻詩之原因關係
      對抗原告，被告公司之所辯，尚無法卸免其所需負擔之票據責任。而按支票發
      票人應照支票文義擔保支票之支付，票據法第一百二十六條定有明文，從而原
      告依票據之法律關係，請求被告給付系爭票款十七萬三千八百元，及自支付命
      令送達翌日即八十八年十月八日起算按年息百分之五計算之利息，即為正當，
      應予准許。
四、本件係命清償票據上債務之判決，應依職權宣告假執行。
五、據上論結，本件原告之訴為有理由，依民事訴訟法第四百三十六條第二項、第七
    十八條、第三百八十九條第一項第四款，判決如主文。
中      華      民      國    八十九    年      一      月      六      日
                                  臺灣新竹地方法院新竹簡易庭
~B法      官  鄭政宗
右為正本係照原本作成。
如對本判決上訴，須於判決送達後廿日內向本院提出上訴狀。
~B法院書記官  洪儷容
中      華      民      國    八十九    年      一      月      六      日


司法院資訊處製作；財團法人民間司法改革基金會備份。
